【裁判字號】    92,交聲,242
【裁判日期】    920403
【裁判案由】    違反道路交通管理處罰條例聲明異議
【裁判全文】
臺灣臺北地方法院交通事件裁定                    九十二年度交聲字第二四二號
    原處分機關  臺北市交通事件裁決所
    異  議  人
    即受處分人  甲○○
右列受處分人因違反道路交通管理處罰條例案件，對於臺北市交通事件裁決所九十二
年一月二十二日所為之處分（原處分：北市裁三字第駕裁二二─ＡＢＹ二○二五三二
號），聲明異議，本院裁定如左：
    主      文
異議駁回。
    理      由
一、按汽車駕駛人於行駛道路時，使用手持式行動電話進行撥接或通話者，處新臺幣
    三千元罰鍰，道路交通管理處罰條例第三十一條之一第一項定有明文。本件異議
    人即受處分人甲○○於民國九十一年八月十一日凌晨零時五分許，駕駛車牌號碼
    ＧＢ─六一五八號自用小客車行經臺北市○○○路○段、大道路口，因駕車行駛
    道路時，使用手持式行動電話進行撥接通話，經臺北市政府警察局信義分局警員
    當場製單舉發，原處分機關乃以異議人違反道路交通管理處罰條例第三十一條之
    一第一項規定，於九十二年一月二十二日以北市裁三字第裁二二─ＡＢＹ二○二
    五三二號裁決書裁處罰鍰新臺幣三千元之事實，有臺北市政府警察局北市警交大
    字第ＡＢＹ二○二五三二號舉發違反道路交通管理事件通知單、臺北市交通事件
    裁所北市裁三字第裁二二─ＡＢＹ二○二五三二號裁決書各一件附卷足稽。
二、本件異議人辯稱：其於九十一年八月間只有一支門號0000000000號行
    動電話，該行動電話交給其妻攜往國外使用，其並無行動電話，亦無違規經警員
    攔停告發之事實云云。經查，證人即舉發警員陳俊光於本院調查時到庭結證稱：
    九十一年八月十日二十三時至八月十一日凌晨二時，其與同事在臺北市○○○路
    ○段、大道路口執行路檢酒測勤務，在同年月十一日凌晨零時五分許在路檢點看
    到一部深色喜美自用小客車車牌號碼ＧＢ─六一五八號，駕駛人邊開車邊講大哥
    大開過來，其同事鄭榮培就將他攔下，把他引導到路邊，整個過程伊都有看到，
    其請駕駛人即今天在庭的甲○○，拿駕駛執照、行車執照驗證，經核對證件上照
    片與駕駛人本人無誤，即告知開車打大哥大是違規的行為，並製單舉發，甲○○
    下車問是否可以不要開單，其說違規行為應依法處理，甲○○說能不能開輕一點
    的，其表示不行，公文書要照實開，其填完單請甲○○簽名，甲○○態度馬上變
    表示不簽，其再問一遍要不要簽，甲○○說開就開了還簽什麼，就上車離開了。
    其就在舉發單上載明拒簽之意旨，嗣後將舉發單送達甲○○等語明確，且車牌號
    碼ＧＢ─六一五八號自用小客車確係登記為異議人甲○○所有，復有車號查詢汽
    車車籍資料表一紙在卷可稽。再按交通警察掣單舉發違反道路交通管理處罰條例
    所列之違規事實，本質上為行政處分，係公務員基於職務上之權力，依法就特定
    之具體事件所為之具公法上效果之單方行政行為，基於公務員為公法上行為具有
    公信力之原則，該行政行為當可被推定為真正，本件異議人無任何證據證明警員
    舉發有何違誤情事，且未舉證證明其所辯上情之真實性，是以異議人以上開情詞
    置辯，尚無足採信。本件原處分機關據以援引道路交通管理處罰條例第三十一條
    之一第一項規定，裁處罰鍰新臺幣三千元，核無不當，本件異議為無理由，應予
    駁回。
據上論斷，應依道路交通案件處理辦法第十九條，裁定如主文。
中      華      民      國     九十二     年      四      月     三     日
                                      臺灣臺北地方法院交通法庭
                                          法  官  張  筱  琪
右正本證明與原本無異。
如不服本裁定，應於裁定送達後五日內向本院提出抗告狀。
                                          書記官  薛  德  芬
中      華      民      國     九十二     年      四      月     十     日


司法院資訊處製作；財團法人民間司法改革基金會備份。
